臺灣臺北地方法院刑事判決　　　　　　　93年度訴字第1669號
公　訴　人　臺灣臺北地方法院檢察署檢察官
被　　　告　丁○○
　　　　　　　　　　（現羈押在臺灣臺北看守所）
選任辯護人　林順益律師
被　　　告　丙○○
選任辯護人　郭瑋萍律師
被　　　告　戊○○
選任辯護人　簡文玉律師
上列被告等因違反毒品危害防制條例等案件，經檢察官提起公訴
（93年度偵字第17200 號、第17246 號、第17248 號），甲○判
決如下：
    主  文
丁○○共同販賣第三級毒品，累犯，處有期徒刑陸年。扣案之第
三級毒品愷他命捌大包（驗餘淨重伍佰陸拾參點柒參公克）、參
拾貳小包（驗餘淨重貳拾伍點陸貳公克）、包裝袋共肆拾個、電
子磅秤壹台、側背包、提袋各壹個，改造手槍壹支（槍枝管制編
號0000000000、含彈匣壹具），均沒收之。
戊○○共同販賣第三級毒品，處有期徒刑伍年陸月。扣案之第三
級毒品愷他命捌大包（驗餘淨重伍佰陸拾參點柒參公克）、參拾
貳小包（驗餘淨重貳拾伍點陸貳公克）、包裝袋共肆拾個、電子
磅秤壹台、側背包、提袋各壹個，改造手槍壹支（槍枝管制編號
0000000000、含彈匣壹具），均沒收之。
丙○○共同販賣第三級毒品，處有期徒刑伍年陸月。扣案之第三
級毒品愷他命捌大包（驗餘淨重伍佰陸拾參點柒參公克）、參拾
貳小包（驗餘淨重貳拾伍點陸貳公克）、包裝袋共肆拾個、電子
磅秤壹台、側背包、提袋各壹個，改造手槍壹支（槍枝管制編號
0000000000、含彈匣壹具），均沒收之。
    事  實
一、丁○○前曾因違反懲治盜匪條例案件，經臺灣臺南高等法院
    於民國87年2 月17日以86年上少訴字第1818號判處有期徒刑
    3 年6 月，嗣並經最高法院於87年6 月11日以87上台上字第
    2029號駁回上訴確定，於89年6 月20日縮短刑期假釋，假釋
    期間付保護管束，甫於91年2 月10日假釋期間屆滿執行完畢
    ；丙○○係其弟，丁○○與戊○○則係朋友關係。丁○○明
    知其友人呂明傑（偵查中）所交付之改造手槍1 枝（槍枝管
    制編號0000000000號，含彈匣1 具），及土造子彈4 顆（實
    際交付5 顆，惟經鑑定其中1 顆無殺傷力）等物品，均具有
    殺傷力，竟未經許可仍予收受而無故持有之，並自91年間某
    日起，寄藏在其臺南縣新化鎮○○街131 巷52號住處。又丁○○等均明知第三級毒品愷他命係毒品危害防制條例所稱之
    毒品，未經許可，不得販賣，竟共同基於販賣第三級毒品愷
    他命之犯意聯絡，於93年9 月28日晚間8 時許，由戊○○駕
    駛其所有車牌號碼3Ｓ-7171號自用小客車搭載丁○○、丙○○至臺北；丁○○為因應其等買賣毒品時防身之用，並將上
    述其持有之改造手槍1 枝（連同具殺傷力之改造子彈4 顆、
    彈匣1 具）及欲購買毒品用之現金約新臺幣（下同）20萬元
    ，均置入其所有並隨身揹用之側背包內。嗣同月29日下午1
    時30分許前某時，在臺北市○○○路○ 段附近，由丁○○以
    約18萬元之價格，向真實姓名、年籍不詳綽號「小健」之成
    年人，購入第三級毒品愷他命8 大包（總計毛重570 公克、
    淨重564.61公克，驗餘淨重563.73公克）、32小包（總計毛
    重40公克、淨重25.80 公克，驗餘剩25.62 公克）等毒品，
    上述綽號「小健」之人，並將上揭毒品、連同電子磅秤1 台
    ，均放入另一提袋一併交付丁○○，而由丁○○負責攜帶；
    嗣該日下午1 時30分許，丁○○3 人連同綽號「小健」之人
    ，分乘2 車，前往臺北市松山區○○○路○ 段38號地下1 樓
    之「京樺三溫暖」，並由丁○○攜帶上述側背包、提袋（內
    含上述所有物品），偕同戊○○下車進入該三溫暖，欲就所
    購上揭毒品確認重量，丙○○則在車上把風時，為據報趕至
    現場之警員當場查獲，並在丁○○攜帶之側背包內起出改造
    手槍1 枝（含彈匣1 具）、土造子彈4 顆（實際扣得5 顆，
    經送鑑驗，其中1 顆無殺傷力），上述提袋內則起出毒品共
    40包（含8 大包驗餘淨重563.73公克、及32小包驗餘淨重25
    .62 公克）、電子磅秤1 台，而查知上情。
二、案經臺北市政府警察局松山分局報告臺灣臺北地方法院檢察
    署檢察官偵查起訴。
    理  由
一、訊據被告丁○○等固坦承於93年9 月29日下午1 時30分許，
    在臺北市松山區○○○路○ 段38號地下1 樓京樺三溫暖，為
    警當場在被告丁○○身上扣得愷他命共40包（含8 大包驗餘
    淨重563.73公克、及32小包驗餘淨重25.62 公克）、電子磅
    秤1 台、及具殺傷力之改造手槍1 支（含彈匣1 具）、土造
    子彈4 顆等情。惟被告丁○○辯稱：警員於製作筆錄前，對
    之有暴力行為，造成其心理上之壓制，製作筆錄時又有以不
    正方法取供之情，該警訊筆錄，應無證據能力；且該警訊筆
    錄內之供詞反覆，亦不得作為判決基礎。又起訴書指訴被告
    涉嫌以側背包運輸第三級毒品，然該側背包，無法容納全部
    扣押物，證人即警員己○○亦證述有「手提紙袋」，而其自
    南部北上均無攜帶手提紙袋，足見檢察所指犯罪事實與證據
    顯不適合；亦未就其與其他共同被告有何犯意聯絡及行為分
    擔之情為舉證。本件毒品係其在臺北購買供自己吸食所用，
    因欲至京樺三溫暖內秤重量是否足夠，而遭逮捕，較符常理
    云云。被告丙○○則以：扣案毒品係於臺北市○○○路○ 段
    京樺三溫暖旁購得，並非自臺南購得而運輸北上，故無毒品
    危害防制條例第四條第三項之構成；又扣案毒品係被告丁○○欲自己施用而購買，並非意圖販賣而持有，退步言之，縱
    認被告丁○○係為販賣而持有上揭毒品，被告丙○○僅為找
    女友而同車北上，與其無犯意之聯絡；持有槍彈部分，亦同
    云云置辯。至被告戊○○則辯以：其全不知情被告丁○○持
    有槍彈及購買毒品，亦無證據證明其有犯意聯絡及行為分擔
    ；按行動電話號碼0000000000係綽號「小健」所使用，被告
    丁○○即與該電話聯絡購買扣案毒品，而其在案發期間，並
    無與上揭該電話之通聯記錄，足證被告丁○○所稱其他共同
    被告並不知情，足堪採信；至槍彈均被告丁○○自己持有並
    放在側背包內，其亦不知情。又被告丁○○於警詢、偵查中
    均表明可配合查出最上游，如非其與販賣上游交易，如何配
    合？益證本案確係被告丁○○1 人持有槍彈及購買毒品云云
    。
二(一)就被告丁○○所為刑求及不正方法取供之抗辯部分：
    經查，證人即現場查獲之警員己○○、及製作訊問筆錄之警
    員乙○○於甲○審理時，以具結供擔保其證言真實性而分別
    證稱：「（問：本件丁○○等3 人違反毒品條例等案件你有
    承辦？）有。我負責是丙○○的筆錄，還有到現場查獲的部
    分．．當初我們在三溫暖地下室看到丁○○手提紙袋，他身
    上揹背包，跟另被告戊○○2 人一起進入三溫暖38號地下室
    ，這時候我們就上前盤查，他們2 人就拒捕，當時我們在丁○○的背包裡面查到改造手槍、子彈，在手提紙袋內查獲毒
    品。（問：你在逮捕丁○○、戊○○時有無表明警察身分？
    ）有，我們出示證件，並告知我們是警察。他們拒絕盤查，
    有想要逃跑的意圖，當時我們就碰觸到他的背包，發現有類
    似槍的異物，懷疑他有槍枝，我們在他的手提紙袋發現有白
    色粉末及搖頭丸，所以我們就逕行逮捕，段某不讓我們上手
    銬，所以我們就強制力將他上手銬。（問：丁○○在逮捕過
    程中，有無跟警員發生扭打或拉扯？）他有跟顏博炫發生拉
    扯，但是沒有扭打．．（問：有無何人在逮捕前後毆打丁○○？）沒有。（問：將他解送到分局的過程中，有無何人對
    他進行刑求？）沒有。」、「（問：本件警詢筆錄是否有錄
    音或錄影？）有錄音，錄影是當時我們錄影機有問題，所以
    沒有錄到。（問：本件是否有以強暴、脅迫或其他不正方法
    取得被告丁○○之供述？）沒有。（問：被告丁○○在應訊
    時其神態如何？）他神態自然。（問：有無意識不清？）沒
    有．．（問：你有向丁○○說叫他聽你的話來作筆錄就可以
    交保，你有無說這種話？）我沒有說這種話，完全是我問問
    題，他回答，按照他的回答，來製作筆錄。（問：你有叫丁○○把責任推給戊○○，他可以因此和丙○○減輕刑責？）
    我沒有．．（問：被告是否有看過筆錄內容才簽名捺印？）
    有，有看過筆錄內容才簽名捺印，且錄音帶有把整個詳細過
    程詳實紀錄。」（均見94年4 月12日審判筆錄）等語明確；
    且被告於93年9 月29日查獲當日解送臺灣臺北地方法院檢察
    署、及嗣於30日凌晨3 時許經檢察官向甲○聲請羈押時，均
    未陳述警察對之有刑求或不正取供之情，經檢察官詢問警詢
    筆錄有無看過才簽名時，更答以：「有看過，都有照實說」
    等語；再經甲○向臺灣臺北看守所調閱被告入所之內外傷記
    錄表，其上外傷記錄及有病或內傷記錄欄分別記載「無任何
    外傷記錄」、「無內外傷及其它傳染病」，亦有該所94年1
    月26日北所衛字第0940000677號函所附新收被告內外傷記錄
    表在卷可稽，是綜上判斷，實堪認被告於警詢中所陳，並非
    基於刑求或其他違反其本人意願所為，該警詢筆錄，自非無
    證據能力。至證人即共同被告戊○○固證述：「丁○○在我
    的左後方，所以我只聽到聲音，請他把包包打開，我就聽到
    警員問他說這東西到底是誰的，從哪裡來，丁○○可能是緊
    張，就一直閃爍其詞，警察逼問他，動手打他。（問：你剛
    才說警察打丁○○，丁○○如何反應？）他當然有掙扎，3
    個警察把他壓在地上一直打他頭．．（問：3 個警察如何打
    他頭？）他們把他壓在地上，是用手打他頭、臉部，是用巴
    掌打。」（見同上筆錄），惟依證人戊○○所述，其應係在
    被告右前方且為警壓制，是否果能目睹被告為警逮捕之情形
    ，尚屬有疑，且3 名警員均係成年男子，果如證人所述係一
    直以巴掌打頭、臉部方式毆打被告，以被告為警查獲後至羈
    押於臺灣臺北看守所之時，尚未逾1 日之時間，其頭、臉部
    理應有明顯可見之傷害，詎被告於入所時之內外傷記錄表卻
    記載「無任何外傷記錄」，已見前述，自與經驗法則相違，
    是證人戊○○之證述，尚無可採，應無疑義。
  (二)就被告等共同販賣毒品、持有槍彈部分：
    查除被告丁○○坦承購入毒品、持有槍彈外，其餘共同被告
    丙○○、戊○○均否認有何犯意聯絡、行為分擔。惟查：
  (1)就被告戊○○涉犯本件犯行部分，被告丁○○、丙○○於警
    訊及偵查初訊時，均一致陳述：查扣物品均為戊○○所有，
    其等因自臺南一路上來吃、喝均由戊○○花費，故而由被告
    丁○○為戊○○提東西。詎嗣於偵查中，被告丁○○改稱：
    毒品是其自己購買、槍亦為其自己持有，被告丙○○則改稱
    ：我在家中有見戊○○拿槍，是在9 月初時．．當天是丁○○要去臺北買Ｋ他命，知道他帶1 把槍要防身，在車上有看
    到；迨至甲○審理時，則復翻異前詞，被告丁○○陳稱：其
    警詢所言，係為卸責且受不正取供，丙○○則辯以：其於偵
    查當時頭疼、心情亂，所言均不正確。查其等2 人於警詢時
    之供述最不利於被告戊○○，嗣於偵查中，被告丁○○已自
    攬購買毒品、持有槍彈罪責，被告丙○○亦配合其說詞，迨
    至審判時，其等則完全否認被告戊○○有何共同購買毒品、
    持有槍彈之犯行，顯見被告丁○○、丙○○試圖掩飾被告戊○○之犯行甚明。而被告丁○○未受刑求、不正取供一節，
    業經證人即警員己○○、乙○○於甲○審理時到庭結證屬實
    ，並據甲○認定如上，其警詢所為陳述，自非無可採。至被
    告丙○○所謂情緒不穩，固提出國立成功大學醫學院附設醫
    院診斷證明書為據，然其上診斷及醫師囑言欄僅載明：「輕
    鬱病，病患因情緒低落、情緒起伏不定日常生活微受影響」
    ，並未達其受該症影響致不能完全陳述之程度，且其受檢察
    官訊問時，曾經具結，自當知據實陳述之必要性，其徒以身
    有輕鬱症而否認其所為陳述，自難採認。況被告丁○○與被
    告戊○○係朋友，被告丙○○為被告丁○○之弟、與被告戊○○間亦無怨隙，為渠等供認在卷，被告丁○○、丙○○當
    無任意設詞誣陷被告戊○○之理；且衡之常情，被告丁○○
    、丙○○於警詢及檢察官初訊中之供述，距事實發生之時較
    近，且甫經逮捕並解送檢察官，較少權衡利害得失、受他人
    干預或相互勾串供詞之情事，較之其事後翻異之言，應為可
    採，故在無其他事證可證明被告丁○○、丙○○嗣後辯詞與
    事實更為相符，自不得任意捨棄其等初供不採。且依被告丙○○於偵查所述：其知當日丁○○帶槍防身，並在車上看到
    等語，再參以被告丙○○、戊○○於94年5 月17日甲○審理
    時，就當日自臺南北上之車內乘坐位置，均一致證述係戊○○駕駛、丁○○坐右前座、丙○○坐後座明確，該車又僅為
    一般自用小客車，車內空間自不甚大，自足認被告丁○○在
    車內把玩購買毒品防身用之槍枝一情，為其旁之被告戊○○
    所知。至被告戊○○另以被告丁○○陳稱欲供出上游，足見
    係由其1 人購買毒品、持有槍彈云云，然此僅可知被告丁○○曾參與本件犯行，惟尚無從遽而免除其他共同被告有犯意
    聯絡或行為分擔之情，應不待敘；況被告於93年9 月30日甲○審理時係稱：「（問：你如何配合將最上游抓出來？）我
    以前就有在吃搖頭丸，戊○○以前就有在做類似賣藥了，賣
    搖頭丸、Ｋ他命，當時他都是過去屏東一個刺青館接貨，我
    知道刺青館怎麼去。」（見93年度聲羈字第346 號卷），所
    指「最上游」實係經由被告戊○○所得知，被告戊○○以此
    辯解其全不知情，實無足採。
  (2)就被告丙○○涉犯部分，查其於偵查中已坦承知悉其兄即被
    告丁○○當日要至臺北買Ｋ他命，且有帶1 把槍防身等語，
    雖其辯稱與之無犯意聯絡、行為分擔，並辯稱當日係為找女
    友始同車北上云云。然苟其所述係為找女友因而北上，則縱
    抵達臺北時因已屆凌晨而未訪視其所指女友，翌日晨後顯然
    已無再予被告丁○○、戊○○同行之理，詎其於93年9 月29
    日下午1 時30分許為警查獲時，尚與被告丁○○等同在一處
    ，且坐在被告戊○○所有之車輛駕駛座上，顯然其係在外等
    候被告丁○○、戊○○，而有共犯之情。
  (三)此外，扣案之第三級毒品愷他命共40包（含8 大包驗餘淨重
    563.73公克、及32小包驗餘淨重25.62 公克）經送內政部警
    政部警政署刑事警察局鑑驗，確均檢出第三級毒品愷他命成
    分，有該局93年11月23日刑鑑字第0930199833號鑑驗通知書
    可稽；又改造手槍1 枝（槍枝管制編號00000000000 號、含
    彈匣1 具）、土造子彈4 顆（實際送驗5 顆，其中1 顆經鑑
    定無殺傷力，且全數均經鑑驗已無剩餘），經送同局鑑定，
    亦均具有殺傷力，分別有該局93年10月18日刑鑑字第093019
    9862號槍彈鑑定書及94年2 月21日刑鑑字第0940021357號函
    可按。而以上揭第三級毒品愷他命共40包（含8 大包驗餘淨
    重563.73公克、及32小包驗餘淨重25.62 公克）之數量非少
    ，並分裝成大、小包共達40包，復有電子磅秤一同扣案，茍
    如被告丁○○所辯僅係購入供自己施用，顯毋需一次購買如
    此鉅額數量之毒品，並將之分裝小包達32包，更無攜帶電子
    磅秤在身之必要，其上揭辯詞，實無足採。
三、按被告行為後，槍砲彈藥刀械管制條例已於94年1 月26日經
    修正公布，同月28日施行；原槍砲彈藥刀械管制條例第八條
    、第十條、第十一條合併修正移列為修正條文第八條，原條
    例第十條、第十一條則刪除。而經比較原第十一條第四項規
    定：未經許可，持有、寄藏或意圖販賣而陳列第一項所列槍
    砲者，處一年以上七年以下有期徒刑，併科新臺幣七百萬元
    以下罰金；及修正後第八條第四項：未經許可，持有、寄藏
    或意圖販賣而陳列第一項所列槍枝者，處三年以上十年以下
    有期徒刑，併科新台幣七百萬元以下罰金之規定，以修正前
    第十一條第四項規定之刑罰為輕，應依刑法第二條第一項後
    段規定，依修正前槍砲彈藥刀械管制條例第十一條第四項規
    定處斷，合先敘明。是核被告丁○○所為，係違反修正前槍
    砲彈藥刀械管制條例第十一條第四項未經許可寄藏手槍罪、
    槍砲彈藥刀械管制條例第十二條第四項未經許可寄藏子彈罪
    、及毒品危害防制條例第四條第三項販賣第三級毒品罪；被
    告丙○○、戊○○所為，則違反修正前槍砲彈藥刀械管制條
    例第十一條第四項未經許可持有手槍罪、槍砲彈藥刀械管制
    條例第十二條第四項未經許可持有子彈罪、及毒品危害防制
    條例第四條第三項販賣第三級毒品罪。其等持有愷他命之低
    度行為，為其販賣之高度行為所吸收，不另論罪；其3 人間
    有犯意聯絡及行為分擔，均為共同正犯。又其等所犯上開違
    反槍砲彈藥刀械管制條例第十一條第四項、第十二條第四項
    之罪，係一行為觸犯數罪名之想像競合犯，從一重之第十一
    條第四項未經許可持有或寄藏手槍罪論；被告丁○○自91年
    間某日起，即收受友人呂明傑交付上開手槍、子彈並寄藏之
    ，本質上已包括評價含「持有」在內，且其持有狀態均繼續
    中，是被告丁○○持該槍、彈防身，不另構成持有槍、彈罪
    ，而被告丙○○及戊○○對於被告丁○○前所犯寄藏槍、彈
    部分並未參與，是僅論以持有槍彈罪。又被告等係為購買毒
    品防身之用，持有上開槍械，是所犯上開違反槍砲彈藥刀械
    管制條例第十一條第四項之罪、與毒品危害防制條例第四條
    第三項販賣第三級毒品罪間，亦有手段方法之牽連關係，應
    從一重之毒品危害防制條例第四條第三項販賣第三級毒品罪
    處斷。公訴意旨雖指訴被告等自臺南將上揭第三級毒品運輸
    至臺北，涉有運輸第三級毒品罪嫌，惟查，被告等於警詢、
    偵查，乃至甲○審理時，均未陳稱內裝有扣案第三級毒品之
    提袋，係自臺南攜帶至臺北，縱曾受詢問「上車時由何人提
    手提袋」，然實亦未就所指「上車時」之地點究在何處為特
    定，故公訴人指訴被告等涉有運輸第三級毒品罪嫌，尚無證
    據足資證明；惟公訴人於起訴書中已敘及被告等亦涉及販賣
    第三級毒品之犯行，甲○自得就此部分犯行，一併審究，且
    運輸及販賣毒品，為同一法條，從而，尚無變更起訴法條之
    問題，爰併敘明。被告丁○○前曾因違反懲治盜匪條例案件
    ，經臺灣臺南高等法院86年上少訴字第1818號判處有期徒刑
    3 年6 月，並經最高法院87上台上字第2029號駁回上訴確定
    ，於89年6 月20日縮短刑期假釋，假釋期間付保護管束，於
    91年2 月10日假釋期間屆滿執行完畢，有臺灣高等法院被告
    前案紀錄表附卷可按，其於刑之執行完畢後未滿3 年內，再
    犯本件之罪，其所受少年之刑之宣告仍屬存在，是其於5 年
    內，再犯有期徒刑以上之罪，為累犯，依法加重其刑。爰審
    酌被告等所犯販賣毒品之罪，殘害他人身心健康，並危害社
    會秩序甚鉅，所販入毒品數量亦非少，而各量處如主文所示
    之刑。
四、扣案之第三級毒品愷他命共40包（含8 大包驗餘淨重563.73
    公克、及32小包驗餘淨重25.62 公克）經送內政部警政部警
    政署刑事警察局鑑驗，均檢出第三級毒品愷他命成分，有前
    揭鑑驗通知書可稽，雖現行毒品危害防制條例第十八條已不
    得沒收銷燬；惟其與綽號「小健」之人已交付予被告丁○○
    等所有用以包裝上揭毒品、用以防止毒品裸露、逸出並便於
    攜帶之包裝袋40個、電子磅秤1 台，及用以呈裝上述物品之
    提袋1 個，均已為被告等所有、且共同供本件犯罪所用之物
    ；被告丁○○所有供裝載經鑑定有殺傷力之改造手槍1 枝（
    含彈匣1 具）及土造子彈4 顆之側背包1 個，亦同，雖其中
    側背包、提袋各1 個未經扣案，惟無證據證明業已滅失，均
    依刑法第三十八條第一項第二款規定，沒收之。至經鑑定有
    殺傷力之改造手槍1 枝（槍枝管制編號00000000000 號、含
    彈匣1 具），係違禁物，依同條項第一款規定，亦宣告沒收
    。另土造子彈4 顆，雖經鑑驗亦有殺傷力，惟經全數擊發驗
    畢，有上揭鑑定書在卷可稽，已失其違禁物之性質，爰不併
    予沒收，附此敘明。
據上論斷，應依刑事訴訟法第二百九十九條第一項前段，修正前
槍砲彈藥刀械管制條例第十一條第四項、槍砲彈藥刀械管制條例
第十二條第四項，毒品危害防制條例第四條第三項，刑法第十一
條、第二條第一項但書、第二十八條、第五十五條、第四十七條
、第三十八條第一項第一款、第二款，判決如主文。
本案經檢察官李鴻維到庭執行職務
中　　華　　民　　國　　94　　年　　6 　　月　　3 　　日
      　　　　　　        刑事第十六庭
                              審判長法  官  劉嶽承
                                    法　官　胡宗淦
                                    法　官　王幸華
以上正本證明與原本無異。
如不服本判決，應於送達後10日內，向甲○提出上訴狀。
    　　　　　　　　　　　　　　    書記官　陳泰寧
中　　華　　民　　國　　94　　年　　6　　月　　 3　 　日
附論罪科刑依據法條：
修正前槍砲彈藥刀械管制條例第11條
未經許可，製造、販賣或運輸第四條第一項第一款所稱其他可發
射金屬或子彈具有殺傷力之各式槍砲者，處五年以上有期徒刑，
併科新臺幣一千萬元以下罰金。
未經許可，轉讓、出租或出借前項所列槍砲者，處三年以上十年
以下有期徒刑，併科新臺幣七百萬元以下罰金。
意圖供自己或他人犯罪之用，而犯前二項之罪者，處無期徒刑或
七年以上有期徒刑，併科新臺幣一千萬元以下罰金。
未經許可，持有、寄藏或意圖販賣而陳列第一項所列槍砲者，處
一年以上七年以下有期徒刑，併科新臺幣七百萬元以下罰金。
第一項至第三項之未遂犯罰之。
槍砲彈藥刀械管制條例第12條
未經許可，製造、販賣或運輸子彈者，處 1 年以上 7 年以下有
期徒刑，併科新台幣500萬元以下罰金。
未經許可，轉讓、出租或出借子彈者，處 6 月以上 5 年以下有
期徒刑，併科新台幣 300 萬元以下罰金。
意圖供自己或他人犯罪之用，而犯前二項之罪者，處 3 年以上
10 年以下有期徒刑，併科新台幣 700 萬元以下罰金。
未經許可，持有、寄藏或意圖販賣而陳列子彈者，處 5 年以下有
期徒刑，併科新台幣 300 萬元以下罰金。
第 1 項至第 3 項之未遂犯罰之。
毒品危害防制條例第4條
製造、運輸、販賣第一級毒品者，處死刑或無期徒刑；處無期徒
刑者，得併科新臺幣 1 千萬元以下罰金。
製造、運輸、販賣第二級毒品者，處無期徒刑或 7 年以上有期徒
刑，得併科新臺幣 7 百萬元以下罰金。
製造、運輸、販賣第三級毒品者，處 5 年以上有期徒刑，得併科
新臺幣 5 百萬元以下罰金。
製造、運輸、販賣第四級毒品者，處 3 年以上 10 年以下有期徒
刑，得併科新臺幣 3 百萬元以下罰金。
製造、運輸、販賣專供製造或施用毒品之器具者，處 1 年以上 7
年以下有期徒刑，得併科新臺幣 1 百萬元以下罰金。
前五項之未遂犯罰之。
